臺灣高雄地方法院刑事判決
111年度審交易字第466號
公  訴  人  臺灣高雄地方檢察署檢察官
被      告  洪淑珍


上列被告因過失傷害案件，經檢察官提起公訴（111年度偵字第7
431號），本院判決如下：
    主  文
洪淑珍犯過失傷害罪，處有期徒刑貳月，如易科罰金，以新臺幣
壹仟元折算壹日。
    事  實
一、洪淑珍考領有合格駕駛執照，於民國110年9月9日9時40分許
    ，駕駛車牌號碼0000-00號自用小客車，沿高雄市前鎮區光
    華二路外側車道由北向南方向行駛，行經光華二路339號前
    時，本應注意變換車道時，應讓直行車先行，並注意安全距
    離，而當時天候晴，日間自然光線，柏油路面乾燥、無缺陷
    、無障礙物，且視距良好，無不能注意之情事，竟疏未注意
    及此，逕行向左偏駛變換車道，適有吳孟璋騎乘車牌號碼00
    0-000號普通重型機車同向沿光華二路內側車道行駛至該處
    ，洪淑珍所駕駛車輛左前車頭遂與吳孟璋所騎乘機車右側車
    身發生擦撞，吳孟璋當場人車倒地，並受有胸部挫傷、右側
    第四肋骨骨折、多處挫傷擦傷瘀傷等傷害（下稱本案傷害）
    。
二、案經吳孟璋告訴暨高雄市政府警察局前鎮分局報告臺灣高雄
    地方檢察署檢察官偵查起訴。
    理  由
壹、證據能力部分：
    本判決後述所引用之傳聞證據，縱無刑事訴訟法第159條之1
    至第159條之4或其他規定之傳聞證據例外情形，亦因當事人
    於本院審理時均同意有證據能力（見本院卷第85至87頁），
    且本院審酌該等傳聞證據製作時之情況，並無違法不當及證
    明力明顯過低之瑕疵，以之作為證據，應屬適當，故依同法
    第159條之5第1項規定，認該等傳聞證據均有證據能力。
貳、實體部分：
一、認定犯罪事實之證據及理由：
　㈠上開犯罪事實，業據被告洪淑珍於警詢、偵查時陳述在卷及
    於本院審理時坦承不諱（見警卷第3至6頁，偵卷第23頁，本
    院卷第27、85頁），並據告訴人吳孟璋於警詢及偵查中指訴
    綦詳（見警卷第7至10頁，偵卷第17頁），復有行車紀錄器
    影像畫面翻拍照片2張；阮綜合醫療社團法人阮綜合醫院（
    下稱阮綜合醫院）診斷證明書、道路交通事故現場圖、道路
    交通事故調查報告表㈠、㈡-1、證號查詢汽車駕駛人資料、阮
    綜合醫院111年7月4日函文、本院勘驗筆錄各1份；談話紀錄
    表2紙；現場照片14張；行車紀錄器影像光碟1片附卷可佐（
    見警卷第11、15、31、35至42、45至49頁，本院卷第21、65
    、87頁），是上開事實堪以認定。
　㈡按汽車在同向二車道以上之道路（車道數計算，不含車種專
    用車道、機車優先道及慢車道），除應依標誌或標線之指示
    行駛外，並應遵守下列規定：六、變換車道時，應讓直行車
    先行，並注意安全距離，道路交通安全規則第98條第1項第6
    款定有明文。查被告考領有合格駕駛執照一節，有證號查詢
    汽車駕駛人資料在卷可考（見本院卷第21頁），是被告既考
    領合格之駕駛執照且為具有通常智識能力之成年人，當應注
    意駕駛汽車時須依上開規定行駛於道路，而依卷附之道路交
    通事故調查報告表㈠，可知本案車禍發生時天候晴，日間自
    然光線，柏油路面乾燥、無缺陷、無障礙物，且視距良好，
    並無不能注意之情事，詎被告竟疏未注意即貿然左偏變換車
    道，致其駕駛之前述汽車與告訴人騎乘之上開機車發生碰撞
    ，被告之駕駛行為自有過失。又告訴人確因本案車禍事故受
    有本案傷害一節，業經認定如前，則告訴人之本案傷害結果
    與被告之駕車過失行為間，自具有相當因果關係。從而，本
    案事證明確，被告犯行堪以認定，應依法論科。
二、核被告所為，係犯刑法第284條前段之過失傷害罪。被告於
    偵查犯罪之警察機關尚未知肇事人為何人時，主動向到場處
    理之員警坦承肇事，有高雄市政府警察局道路交通事故肇事
    人自首情形紀錄表1份附卷為證（見本院卷第75頁），堪認
    符合自首之要件，爰依刑法第62條前段之規定，減輕其刑。
三、爰以行為人之責任為基礎，審酌被告因疏失釀成本案車禍事
    故，並致告訴人受有本案傷害，實屬不該。惟念其犯後坦承
    犯行，態度尚可，且被告與告訴人係因對於賠償金額認知差
    距過大而未能調解成立一節，有本院刑事調解案件簡要紀錄
    表附卷可參（見本院卷第39頁），是被告並非毫無賠償之意
    願；兼衡被告本案過失態樣、告訴人所受傷勢程度，暨被告
    於本院自陳之經濟狀況及智識程度（詳見本院卷第91頁）、
    無前科之素行（詳見臺灣高等法院被告前案紀錄表）等一切
    情狀，量處如主文所示之刑，並諭知易科罰金之折算標準。
四、不另為無罪諭知部分：
  ㈠公訴意旨另以：被告於上揭時、地之駕車過失行為，除造成
    告訴人受有本案傷害外，尚使其受有左側股骨頭骨壞死、骨
    折之傷害，因認被告就此部分亦涉犯過失傷害罪嫌等語。
　㈡經查，本院依被告聲請函詢告訴人就診之阮綜合醫院關於告
    訴人所受左側股骨頭骨壞死、骨折等傷害，是否與本案車禍
    事故有關後，該醫院回覆以：告訴人左側股骨骨頭壞死、骨
    折之傷勢無法判定是110年9月9日之車禍所致等語，有該院1
    11年7月4日函文附卷可稽（見本院卷第65頁）；復經本院當
    庭勘驗被告行車紀錄器影像，勘驗結果為：被告於駕駛車輛
    變換車道途中，被告之車輛左前車頭與告訴人機車右側車身
    發生擦撞，告訴人人車倒地，告訴人的右半邊身體及前胸著
    地，左半邊身體並未直接撞擊到地面，亦未被被告之車輛撞
    擊一情，有本院勘驗筆錄在卷可查（見本院卷第87頁），則
    告訴人是否確有因本案車禍事故受有左側股骨頭骨壞死、骨
    折之傷害，確有疑義。綜上，在卷內無確切證據可認告訴人
    之前述傷害係因本案車禍事故所致之情形下，依罪疑有利被
    告原則，尚難認定該等傷害與本案車禍事故之發生具相當因
    果關係。因此，公訴意旨就告訴人左側股骨頭骨壞死、骨折
    等傷害部分，因所舉對被告不利之證據，尚未達到通常一般
    之人均不致有所懷疑，而得確信其為真實之程度，本院尚無
    從形成有罪之確信，此部分自不得以過失傷害罪名相繩。惟
    此部分倘成立犯罪，因與上開有罪部分具有事實上一罪之關
    係，故不另為無罪之諭知，併此敘明。
據上論斷，應依刑事訴訟法第299條第1項前段，判決如主文。 
本案經檢察官張陳永盛起公訴，檢察官范文欽到庭執行職務。
中　　華　　民　　國　　111 　年　　8 　　月　　17　　日
                  刑事第五庭    法  官  林明慧
以上正本證明與原本無異。
如不服本判決應於收受送達後20日內向本院提出上訴書狀，並應
敘述具體理由；如未敘述上訴理由者，應於上訴期間屆滿後20日
內向本院補提理由書（均須按他造當事人之人數附繕本）「切勿
逕送上級法院」。
中　　華　　民　　國　　111 　年　　8 　　月　　17　　日
　　　　　　　　　　　　　　　　書記官  鄭永媚
附錄本判決論罪科刑法條：
中華民國刑法第284條
因過失傷害人者，處1 年以下有期徒刑、拘役或10萬元以下罰金
；致重傷者，處3 年以下有期徒刑、拘役或30萬元以下罰金。